臺灣板橋地方法院刑事判決　　　　　　　96年度訴字第2114號
公　訴　人　臺灣板橋地方法院檢察署檢察官
被　　　告　甲○○
　　　　　　　　　　（現另案於臺灣臺北監獄台北分監執行中
上列被告因毒品危害防制條例案件，經檢察官提起公訴（96年度
毒偵字第1579號），而本院受命法官行準備程序中，被告為有罪
陳述，由本院合議庭裁定由受命法官獨任進行簡式審判程序，並
判決如下：
    主  文
甲○○施用第一級毒品，處有期徒刑陸月，如易科罰金，以新台
幣壹仟元折算壹日，減為有期徒刑參月，如易科罰金，以新台幣
壹仟元折算壹日，扣案之海洛因貳小包（淨重壹點陸伍公克，純
質淨重零點肆玖公克）沒收銷燬之，包裝袋貳個沒收；又施用第
二級毒品，處有期徒刑肆月，如易科罰金，以新台幣壹仟元折算
壹日，減為有期徒刑貳月，如易科罰金，以新台幣壹仟元折算壹
日，扣案之安非他命貳小包（毛重壹點柒陸公克、淨重壹點參捌
公克）沒收銷燬之，包裝袋貳個、吸食器壹組、玻璃球貳個、分
裝袋拾捌個、分裝杓參支、電子磅秤壹台均沒收；又持有第二級
毒品，處拘役肆拾日，如易科罰金，以新台幣壹仟元折算壹日，
減為拘役貳拾日，如易科罰金，以新台幣壹仟元折算壹日，大麻
殘渣袋壹個（量微無法析離秤重）沒收銷燬之。應執行有期徒刑
肆月，拘役貳拾日，如易科罰金，均以新台幣壹仟元折算壹日，
扣案之海洛因貳小包（淨重壹點陸伍公克，純質淨重零點肆玖公
克）、安非他命貳小包（毛重壹點柒陸公克、淨重壹點參捌公克
）、大麻殘渣袋壹個（量微無法析離秤重）均沒收銷燬之，包裝
袋肆個、吸食器壹組、玻璃球貳個、分裝袋拾捌個、分裝杓參支
、電子磅秤壹台均沒收。
    事  實
一、甲○○前因施用第二級毒品安非他命案件，經依本院九十五
    年度毒聲字第六七三號裁定送觀察、勒戒後，認無繼續施用
    毒品之傾向，於民國九十五年五月八日釋放出所執行完畢，
    並經台灣板橋地方法院檢察署檢察官以九十五年度毒偵字第
    二六五二號為不起訴處分確定。詎其於觀察、勒戒執行完畢
    釋放後五年內，於九十六年二月八日為警查獲採尿前回溯二
    十六小時內之某時，在不詳處所，施用第一級毒品海洛因。
    又於九十六年二月八日下午四時許，在臺北縣板橋市○○路
    ○段二二七號「香亭商務旅館六一０室」，施用第二級毒品
    安非他命。另於九十六年二月五日，在臺北縣中和市南勢角
    附近某電子遊戲場，自年籍姓名不詳綽號「阿條」之男子受
    贈第二級毒品大麻殘渣袋一個（大麻量微無法析離秤重）後
    即持有之。嗣於九十六年二月八日下午四時二十分許，在臺
    北縣板橋市○○路○段二二七號「香亭商務旅店六一０室」
    ，為警查獲，並扣得甲○○所有之海洛因二小包（共淨重一
    點六五公克、純質淨重０點四六公克）、安非他命二小包（
    共毛重一點七六公克、淨重一點三八公克）、大麻殘渣袋一
    個（量微無法析離秤重）、吸食器一組、玻璃球二個、分裝
    袋十八個、分裝杓三支、電子磅秤一台。
二、案經臺北縣政府警察局板橋分局報告臺灣板橋地方法院檢察
    署檢察官偵查起訴；而被告於本院準備程序進行中，就起訴
    所指犯罪事實作有罪的陳述，經本院詳予告知適用簡式審判
    程序的規定，並聽取檢察官、被告的意見後，由本院合議庭
    裁定適用簡式審判程序審理。
    理  由
一、訊據被告甲○○對於上揭事實坦承不諱，且有扣案之海洛因
    二小包（共淨重一點六五公克）、大麻殘渣渣袋一個、安非
    他命二小包（共淨重一點三八公克）、吸食器一組、玻璃球
    二個、分裝袋十八個、分裝杓三支、電子磅秤一台扣案足資
    佐證。被告查獲時所採集之尿液經檢驗結果確實有安非他命
    及海洛因之陽性反應，此有台灣檢驗科技股份有限公司濫用
    藥物尿液檢驗報告二紙附卷可稽；又扣案之毒品經檢驗結果
    確實為海洛因、安非他命及大麻，此亦有法務部調查局九十
    六年四月十八日及九十六年三月十二日之鑑定書二紙及台北
    縣政府警察局板橋分局沙崙派出所毒品初步檢驗報告書一紙
    ，在卷足憑。被告於觀察、勒戒執行完畢釋放後五年內再犯
    施用毒品之事實，有台灣板橋地法院檢察署九十五年度毒偵
    字第二六五二號不起訴處分書及該署刑案資料查註紀錄表各
    一件在卷可索。本件事證明確，被告犯行堪以認定。
二、核被告甲○○所為，係犯毒品危害防制條例第十條第一、二
    項之施用第一、二級毒品罪、同條例第十一條第二項之持有
    第二級毒品罪。被告施用毒品海洛因及安非他命前持有毒品
    海洛因及安非他命之低度行為，應為施用之高度行為所吸收
    ，不另論罪。又被告所犯上開施用第一級毒品海洛因罪、施
    用第二級毒品安非他命罪及持有第二級毒品大麻罪三罪間，
    犯意各別，行為互殊，應予分論併罰。爰審酌被告犯罪之動
    機、目的、手段、所生危害、犯罪後態度等一切情狀，分別
    處如主文所示之刑，並均諭知易科罰金之折算標準，以資懲
    儆。末查，被告本件犯罪之時間均為九十六年四月二十四日
    以前，合於中華民國九十六年罪犯減刑條例第二條第一項第
    三款之減刑條件，應分別減其宣告刑二分之一如主文所示，
    並就其所處之有期徒刑部分定其應執行之刑，並均諭知易科
    罰金之折算標準。扣案之海洛因二小包（淨重一點六五公克
    ，純質淨重０點四九公克）、安非他命二小包（毛重一點七
    六公克、淨重一點三八公克）、大麻殘渣袋一個（量微無法
    析離秤重）均沒收銷燬之，包裝袋四個、吸食器一組、玻璃
    球二個、分裝袋十八個、分裝杓三支、電子磅秤一台，均為
    被告所有，供其施用第二級毒品安非命所用，海洛因包裝袋
    二個、安非他命包裝袋二個亦為被告所有，供持有毒品所用
    之物，均依法宣告沒收。
據上論斷，應依刑事訴訟法第二百七十三條之依第一項前段、第
二百九十九條第一項前段，毒品危害防制條例第十條第一項、第
二項、第十一條第二項、第十八條第一項前段，刑法第十一條前
段、第四十一條第一項前段、第五十一條第五款、第三十八條第
一項第二款，中華民國九十六年罪犯減刑條例第二條第一項第二
款、第七條、第九條、第十條，判決如主文。
本案經檢察官馬凱蕙到庭執行職務。
中　　華　　民　　國　　96　　年　　7 　　月　　25　　日
                  刑事第七庭    法　官   胡堅勤
以上正本證明與原本無異
如不服本判決應於送達後10日內向本院提出上訴狀
                                書記官　梁宜庭
中　　華　　民　　國　　96　　年　　7 　　月　　25　　日
附錄本案論罪科刑法條全文：
毒品危害防制條例第10條
施用第一級毒品者，處 6 月以上 5 年以下有期徒刑。
施用第二級毒品者，處 3 年以下有期徒刑。
毒品危害防制條例第11條
持有第一級毒品者，處3年以下有期徒刑、拘役或新臺幣5萬元以
下罰金。
持有第二級毒品者，處2年以下有期徒刑、拘役或新臺幣3萬元以
下罰金。
持有專供製造或施用第一、二級毒品之器具者，處1年以下有期
徒刑、拘役或新臺幣1萬元以下罰金。
持有毒品達一定數量者，加重其刑至二分之一，其標準由行政院
定之。
